臺灣高雄地方法院刑事附帶民事訴訟判決
原　　　告　阮華靜
被　　　告　陳冠
　　　　　　馬光明
上列被告因詐欺案件（100 年度易字第61號），原告提起刑事附
帶民事訴訟，請求損害賠償，本院於民國100 年4 月21日言詞辯
論終結，判決如下：
    主  文
被告陳冠、馬光明應連帶給付原告新臺幣貳拾陸萬元，及均自
民國九十九年十二月三日起至清償日止，均按年息百分之五計算
之利息。
本判決第一項得假執行。
    理  由
一、原告起訴主張：被告陳冠、馬光明2 人（下稱被告2 人）
    均明知果貿市場第35格攤位（應係果貿社區○○○道35號之
    誤）已售予林朝淵，竟一位二賣，致原告阮華靜（下稱原告
    ）陷於錯誤，共繳交新臺幣（下同）26萬元予被告陳冠收
    受，屆期原告無法取得攤位方知受騙，爰依民法第184 條第
    1 項之規定，請求被告2 人連帶負損害賠償責任，並聲明求
    為判決：被告2 人應連帶給付原告26萬元並加計法定遲延利
    息。
二、被告陳冠則以：其資力不佳，取得之款項已花用殆盡，現
    無力清償，請駁回原告之訴；被告馬光明則以：整件事均與
    其無關，其並無詐欺原告，請駁回原告之訴。
三、按附帶民事訴訟之判決，應以刑事訴訟判決所認定之事實為
    據，刑事訴訟法第500條前段定有明文。查被告2人均明知果
    貿社區○○○道第35號攤位之使用權，被告陳冠已於民國
    99年1月31日以16萬元之價格讓渡予林朝淵，竟仍共同基於
    詐欺取財之犯意聯絡，於99年3月6日某時許，在高雄市○○
    路、華夏路附近某咖啡廳與原告商談購買攤位細節時，由被
    告陳冠以：系爭35號攤位係其所有，現租予他人使用，但
    99年4月1日即可將攤位交予原告使用云云，被告馬光明則以
    ：系爭35號攤位是陳冠的，30萬已經很便宜了，要買趕快
    買，陳冠是因急著要繳易科罰金才賣妳這麼便宜云云，詐
    騙原告，致原告陷於錯誤而於99年3月10日交付26萬元予被
    告陳冠收受等事實，業經本院以100年度易字第61號刑事
    判決，依刑法第339條第1項詐欺取財罪，各判處被告陳冠
    有期徒刑8月、被告馬光明有期徒刑5月，如易科罰金，以
    1,000元折算1日在案，有該判決及該案卷證等資料可憑，原
    告主張援用前開刑事判決所認定之事實及證據部分，核屬有
    據，從而原告執此主張因被告2人之詐欺取財犯罪行為，致
    其受有26萬元之財產損害等情，自堪信為真實，被告馬光明
    辯稱：本案與其無關云云，即屬無稽，難以採信。
四、按因犯罪而受損害之人，於刑事訴訟程序得附帶提起民事訴
    訟，對於被告及依民法負賠償責任之人，請求回復其損害；
    又法院認為原告之訴為有理由者，應依其關於請求之聲明，
    為被告敗訴之判決，刑事訴訟法第487條第1項、第502條第2
    項分別定有明文。次按因故意或過失，不法侵害他人之權利
    者，負損害賠償責任；數人共同不法侵害他人之權利者，連
    帶負損害賠償責任。民法第184條第1項前段、第185條第1項
    亦有明文。查原告因被告2人之詐欺取財犯罪行為，致受有
    26萬元之財產損害，業如前述，自得依上開民法規定，請求
    被告2人連帶賠償其損害。從而，原告依據民法第184條第1
    項前段、第185條第1項等規定，請求被告2人連帶賠償26萬
    元，及自附帶民事訴訟起訴狀繕本送達翌日即99年12月3日
    起至清償日止，按年息5％計算之利息，為有理由，應予准
    許。末本件為附帶民事訴訟判決，民事訴訟法關於訴訟費用
    部分非在刑事訴訟法第491條準用之列，自毋庸命當事人負
    擔，併予指明。
五、假執行之宣告：本判決所命被告2 人給付原告之金額未逾50
    萬元，爰依職權宣告假執行。至兩造其餘主張及攻擊防禦方
    法與證據，經本院斟酌後，與本件判決結果已不生影響，故
    不一一論列，附此敘明。
據上論結，原告之訴為有理由，應依刑事訴訟法490 條前段、第
502 條第2 項，民事訴訟法第389 條第1 項第5 款，判決如主文
。
中    華    民    國   100    年    5     月    5     日
                  刑事第十五庭  審判長法  官    莊珮君
                                      法  官    吳佳樺
                                      法  官    王俊彥
如不服本判決應於收受本判決後10日內向本院提出上訴書狀，並
應敘述具體理由，如未敘述上訴理由者，應於上訴期間屆滿後20
日內補提理由書狀於本院（均須按他造當事人之人數附繕本）「
切勿逕送上級法院」。
以上正本證明與原本無異。
中    華    民    國   100    年    5     月    5     日
                                      書記官    黃園芳